臺灣臺南地方法院刑事判決
110年度易字第927號
公  訴  人  臺灣臺南地方檢察署檢察官
被      告  陳宗平



                    （現另案於法務部○○○○○○○○○○○執行中、目前寄押於法務部○○○○○○○○○○○）
上列被告因竊盜案件，經檢察官提起公訴（110 年度偵字第1721
1號），被告於本院審理期日就被訴事實為有罪之陳述，經本院
告知簡式審判程序意旨，並聽取公訴人及被告之意見後，裁定改
依簡式審判程序審理，判決如下：
    主  文
陳宗平犯攜帶兇器竊盜罪，處有期徒刑拾月；未扣案如附表所示
之犯罪所得均沒收，於全部或一部不能沒收或不宜執行沒收時，
追徵其價額。
    事  實
一、陳宗平意圖為自己不法之所有，基於加重竊盜之犯意，於民
    國110 年7 月16日凌晨4 時30分許，駕駛車牌號碼0000-00 
    號自用小客車（以陳宗平之妻賴柔蓁名義向周國禎承租）前
    往位於臺南市○○區○○路0 段000 號建築工地附近停車，再徒
    步前往上址建築工地內，持現場撿拾之鐵撬、切割器破壞門
    鎖，竊得黃榮村所管領如附表所示之物品【價值共計新臺幣
    （下同）236,000元】後，放置於上開自用小客車逃逸，旋
    在網路臉書社團上，以共計44,000元之價格變賣予不詳網路
    網友，並花用殆盡。嗣經黃榮村發現報警後，始為警循線而
    查獲。
二、案經黃榮村訴請臺南市政府警察局第三分局報告臺灣臺南地
    方檢察署檢察官偵查起訴。　　　　
    理  由
一、本案被告陳宗平所犯刑法第321 條第1 項第1款攜帶兇器竊
    盜既遂罪，並非死刑、無期徒刑或最輕本刑有期徒刑三年以
    上之罪，亦非高等法院管轄第一審案件，且被告就被訴事實
    為有罪之陳述，經本院告知被告簡式審判程序之旨，並聽取
    檢察官、被告之意見後，裁定進行簡式審判程序，是本案之
    證據調查，依刑事訴訟法第273 條之2 規定，不受同法第15
    9 條第1 項、第161 條之2 、第161 條之3 、第163 條之1 
    及第164 條至第170 條規定之限制，合先說明。
二、本件有下列事證足資佐憑：　　
(一)被告於警詢及本院審理時之自白。　　
(二)失竊財物清單1份、現場照片6張、監視器翻拍照片8張、汽車
    出租約定切結書影本1份、調閱監視器畫面截圖52張、車號00
    00-00自用小客車之車輛詳細資料報表1份。
(三)證人黃榮村、許江河、周國禎之證述。
三、論罪科刑：
(一)按刑法第321 條第1 項第3 款之攜帶兇器竊盜罪，係以行為
    人攜帶兇器竊盜為其加重條件，此所謂兇器，其種類並無限
    制，凡客觀上足對人之生命、身體、安全構成威脅，具有危
    險性之兇器均屬之，且祇須行竊時攜帶此種具有危險性之兇
    器為已足，並不以攜帶之初有行兇之意圖為必要（最高法院
    79年台上字第5253號判例要旨參照）。申言之，刑法第321
    條第1 項第3 款之攜帶兇器竊盜罪以行為人攜帶兇器為其加
    重條件，只要於竊盜時攜帶兇器，即構成加重竊盜罪名，而
    不以取出兇器犯之為必要，亦不以攜帶之初有持以行兇之意
    圖為限。查，被告行竊時所使用之鐵撬、切割器等工具，均
    為鐵製材質且質地堅硬，皆屬足以殺傷人生命、身體之器械
    ，顯為具有危險性之兇器。是核被告所為，係犯刑法第321 
    條第1 項第3款之攜帶兇器竊盜罪。檢察官起訴書認被告所
    為，係係涉犯刑法第320 條第1 項竊盜既遂罪，惟公訴檢察
    官已當庭更正為刑法第321 條第1 項第1款攜帶兇器竊盜既
    遂罪（本院卷第72頁），基於檢察一體原則，自無庸再變更
    起訴法條，附此敘明。
(二)爰審酌被告年輕力壯，竟有多次竊盜前科（未構成累犯），
    有臺灣高等法院被告前案紀錄表1份在卷可稽，猶不思以合
    法途徑獲取財物，僅為滿足私慾即率爾侵害告訴人黃榮村之
    財產法益，守法觀念淡薄，完全未思及其行為對他人、社會
    造成之危害，所為殊值非難，惟念其犯後坦承犯行、犯後態
    度尚可，犯罪之手段尚屬平和，暨其犯罪之動機、目的、所
    竊取財物之價值，與其自述教育程度、家庭經濟狀況（本院
    卷第76頁）等一切情狀，量處如主文所示之刑，以資警惕。
四、沒收：
(一)按犯罪所得，屬於犯罪行為人者，沒收之。但有特別規定者
    ，依其規定。前2項之沒收，於全部或一部不能沒收或不宜
    執行沒收時，追徵其價額。刑法第38條之1第1項、第3項定
    有明文。查，被告竊取如附表所示之物，屬被告犯罪所得，
    被告陳稱上開物品均已經由網路出售（警卷第8頁），既未
    據扣案或實際發還被害人，自應依刑法第38條之1第1項前段
    、第3項規定宣告沒收，並於全部或一部不能沒收或不宜執
    行沒收時，追徵其價額。
(二)至於被告所使用之犯罪工具鐵撬、切割器等物品，係其以現
    場撿拾之工具為之，業據其陳稱在卷（警卷第6頁），並非
    其所有之物，自無庸諭知沒收，附此敘明。　　
據上論結，依刑事訴訟法第273 條之1 第1 項、第299 條第1 項
前段，刑法第321 條第1 項第3款、第38條之1第1項前段、第3項
，刑法施行法第1 條之1 第1項，判決如主文。
本案經檢察官莊立鈞提起公訴、檢察官紀芊宇到庭執行職務。
中　　華　　民　　國　　110 　年　　12　　月　　30　　日
                刑事第十一庭    法　官　陳淑勤
以上正本證明與原本無異。
如不服本判決應於收受本判決後20日內向本院提出上訴書狀，並
應敘述具體理由。其未敘述上訴理由者，應於上訴期間屆滿後20
日內向本院補提理由書狀（均須按他造當事人之人數附繕本）「
切勿逕送上級法院」。
                                書記官　盧昱蓁
中　　華　　民　　國　　110 　年　　12　　月　　31　　日
附錄：本案論罪科刑法條全文
中華民國刑法第321條
犯前條第1項、第2項之罪而有下列情形之一者，處6月以上5年以
下有期徒刑，得併科50萬元以下罰金：
一、侵入住宅或有人居住之建築物、船艦或隱匿其內而犯之。
二、毀越門窗、牆垣或其他安全設備而犯之。
三、攜帶兇器而犯之。
四、結夥三人以上而犯之。
五、乘火災、水災或其他災害之際而犯之。
六、在車站、港埠、航空站或其他供水、陸、空公眾運輸之舟、
    車、航空機內而犯之。
前項之未遂犯罰之。
附表：
編號 品名 數量 1 電動彎管器 1臺 2 電動切牙條機 1臺 3 脹管器 1臺 4 8平方電纜線 1捆 5 2平方電纜線 1捆 6 隔離線 1捆 7 65吋電視 1臺 8 防火門 2扇